臺灣士林地方法院民事簡易判決
                                   110年度湖簡字第519號
原      告  尤憲榮  
訴訟代理人  陳立曄律師
            陳柔蓉律師
            陳君沛律師
被      告  平實思路股份有限公司

法定代理人  吳翎鳳  
訴訟代理人  蘇子良律師
上列當事人間給付票款事件，經本院於民國110年12月30日言詞
辯論終結，判決如下：
    主      文
被告應給付原告新臺幣430萬元，及自民國110年3月5日起至清償
日止，按週年利率百分之6計算之利息。
訴訟費用新臺幣4萬3,570元由被告負擔。
本判決得假執行；但被告如以新臺幣430萬元為原告預供擔保後
，得免為假執行。
    事實及理由要領
一、本判決依民事訴訟法第434條第1項規定，合併記載事實及理
    由要領，其中原告之主張、被告之答辯，並依同條項規定，
    分別引用原告之支付命令聲請狀、準備狀、準備㈡狀、準備㈢
    狀（分別於民國110年10月8日、11月15日、12月30日提出
　　）及被告之答辯狀、答辯㈠狀、答辯㈡狀（同年6月14日、11
    月4日、12月8日提出），以及本件言詞辯論筆錄（同年10月
    8日、11月19日、12月30日）。
二、本院之判斷
  ㈠查，原告主張其持有被告所簽發付款人第一銀行松山分行、
　　帳號000000000號、面額分別為新臺幣（下同）100萬元、10
　　0萬元、100萬元、130萬元，發票日各為109年5月15日、同
　　年6月15日、同年7月15日、同年8月15日之4紙支票（票號各
　　為KA0000000、KA0000000、KA0000000、KA0000000，以下合
    稱系爭支票），屆期後提示，均不獲付款之情，業據提出支
    票暨退票理由單4份為證，此部分亦為被告所不爭執，堪信
    屬實。
　㈡本件原告依票據關係請求被告如數給付票款，被告各項抗辯
　　均非可採：
　⒈按票據乃文義證券及無因證券，票據上之權利義務悉依票上
    所載文義定之，與其基礎之原因關係各自獨立，票據上權利
    之行使不以其原因關係存在為前提。執票人行使票據上權利
    時，就其基礎之原因關係確係有效存在不負舉證責任。且若
    票據債務人以自己與執票人間所存抗辯之事由對抗執票人，
    依票據法第13條規定觀之雖非法所不許，仍應先由票據債務
    人就該抗辯事由之基礎原因關係負舉證之責任。又，票據法
    第14條係規定「以惡意或有重大過失取得票據者，不得享有
    票據上之權利。無對價或以不相當之對價取得票據者，不得
    享有優於其前手之權利。」所謂以惡意取得票據者，不得享
    有票據上之權利，係指從無權處分人之手，受讓票據，於受
    讓當時有惡意之情形而言。如從有正當處分權人之手受讓票
    據，係出於惡意時，亦僅生票據法第13條但書所規定，票據
    債務人得以自己與發票人或執票人之前手間所存人的抗辯之
    事由，對抗執票人而已，自不生執票人不得享有票據上權利
    之問題。所謂以不相當之對價取得票據者，不得享有優於其
    前手之權利，係指取得票據時，所提出之對價於客觀上其價
    值不相當者，其前手之權利如有瑕疵 (附有人之抗辯) ，則
    取得人即應繼受其瑕疵，人的抗辯並不中斷，如前手無權利
    時，則取得人並不能取得權利而言。惟該前手權利瑕疵或無
    權利之抗辯事由，仍應由票據債務人負證明之責。
　⒉被告雖抗辯原告無相應之對價取得系爭支票云云，惟原告業
    已提出前於109年3月10日以其擔任董事之洋洲大飯店有限公
    司名義匯款400萬元、同年3月27日、4月6日各匯款50萬元至
    被告帳戶之匯款單（合計500萬）為證，被告又未能舉證證
    明其上開受領之款項另有其他原因，自不足認定原告確係無
    對價取得系爭支票。
　⒊被告又抗辯其公司前代表人鄭衍洲任職期間約自100年6月30
    日至109年6月1日，109年6月2日變更為訴外人林敬祥，同年
    7月8日再變更為現任代表人，訴外人鄭衍洲因任董事期間帳
    務及簽發之支票交代不清，去職前109年5月28日曾書立切結
    書略以：第一銀行松山分行支票存摺帳戶之支票遺失，確認
    聲明系爭支票為遺失，若嗣因此遭其他人向公司就系爭支票
    主張權利時，概與公司無涉，除賴怡宏用於對外借貸擔保用
    外，並切結書人願負全部清償之責等內容，並提出切結書（
　　下稱系爭切結書）為憑（見本院卷第147頁）。然原告主張
    訴外人鄭衍洲與被告間之系爭切結書，效力不拘束原告，且
    否認本件系爭支票為系爭切結書所指支票範圍等語。經核，
    被告因公司前後任董事或代表人異動之內部帳務交接問題，
    與公司外部第三人無關，前任代表人代表公司所為法律行為
　　，效力及於公司，自不因代表人異動而受影響。查，系爭支
    票退票理由均為提示期限經過後撤銷付款委託，發票人印章
    （含公司、代表人鄭衍洲印章）均為真正，應屬訴外人鄭衍
    洲擔任被告代表人期間所簽發為是。而被告提出之系爭切結
    書，由其內容觀之，顯然係因帳務交接爭議而為；若果該支
    票帳戶所有支票均為遺失，衡諸常情，訴外人鄭衍洲及被告
    理應循有價證券遺失之程序辦理，當無僅由訴外人鄭衍洲出
    具切結書表示願負清償責任，甚且排除第三人賴怡宏對外借
    貸擔保之票據部分，再者，系爭切結書亦未表明印章遺失之
    情，整體以觀，實不足認定系爭支票確為遺失、遭偽造而簽
    發。準此，系爭支票之發票既屬真正，除被告有其他可得對
    抗原告之票據抗辯事由，即應負發票人責任。
　⒋綜上所述，系爭支票係屬真正，被告抗辯原告係無對價取得
    系爭支票，並非可採，則被告援引票據法第14條抗辯原告不
    得享有票據上權利，即非有據。
三、從而，原告依票據法律關係，請求被告給付系爭支票之票款
    及自支付命令送達被告翌日起算之票據法定利息，如主文第
    一項所示，為有理由，應予准許。
四、本件係就票據請求訴訟適用簡易程序所為被告敗訴之判決，
    應依職權宣告假執行；被告陳明願供擔保請求免為假執行，
    亦無不合，爰酌定相當擔保金額宣告之。
五、本件事證已明，兩造其餘攻擊防禦方法及所提證據，經審酌
    後認與判決結果不生影響，爰不再逐一論述，併此敘明。
中　　華　　民　　國　　111 　年　　1 　　月　　21　　日
                  內湖簡易庭法  官  施月燿
以上為正本係照原本作成。
如不服本判決，應於送達後20日內，向本院提出上訴狀並表明上
訴理由，如於本判決宣示後送達前提起上訴者，應於判決送達後
20日內補提上訴理由書（須依對造人數附繕本）。
中　　華　　民　　國　　111 　年　　1 　　月　　21　　日
                            書記官  朱鈴玉